【裁判字號】    98,易,159
【裁判日期】    981111
【裁判案由】    竊盜等
【裁判全文】
臺灣士林地方法院刑事判決        九十八年度易字第一五九號
公  訴  人  臺灣士林地方法院檢察署檢察官
被      告  乙○○
            丙○○
                    （另案於臺灣臺北監獄執行中）
上列被告因竊盜等案件，經檢察官提起公訴（九十七年度偵字第
九四二一號、第一四八八二號），本院判決如下：
    主  文
乙○○結夥三人以上攜帶兇器竊盜，處有期徒刑捌月，扣案油壓
剪壹支及尼龍布袋壹只均沒收之。
丙○○結夥三人以上攜帶兇器竊盜，處有期徒刑捌月，扣案油壓
剪壹支及尼龍布袋壹只均沒收之；又以加害身體之事，恐嚇他人
致生危害於安全，處有期徒刑月。應執行有期徒刑拾月，扣案
油壓剪壹支及尼龍布袋壹只均沒收之。
    事  實
一、乙○○、丙○○與陳金申（業經本院另案判決確定）共同基
    於意圖為自己不法所有之犯意聯絡，結夥三人，於民國九十
    七年七月九日上午七時許，由陳金申駕駛車牌號碼四八七○
    —ＱＺ號自用小客車搭載乙○○、丙○○，並攜帶丙○○所
    有，客觀上具有殺傷力，足以對人之生命、身體、安全構成
    威脅，可供兇器使用之油壓剪一支，及尼龍布袋一只，前往
    臺北縣汐止市○○○路一二五號瓏山林長堤第三期工地，陳
    金申在車上負責接應及把風，丙○○則持上開油壓剪及尼龍
    布袋與乙○○一同進入該工地Ｄ棟地下一樓，由乙○○以油
    壓剪剪斷該處天花板上電纜線槽內之電纜線，再由丙○○將
    剪斷之電纜線裝入尼龍布袋之方式，共同竊取規格一二五ｍ
    ｍ電纜線五十二條（每條長約五十公分）及規格三十ｍｍ電
    纜線十九條（每條長約四十公分）（總價值約新臺幣一萬零
    七百元），得手後，適為該工地警衛鄭進池、吳宏文發覺，
    報警當場查獲陳金申，並扣得前揭油壓剪一支及尼龍布袋一
    只，乙○○、丙○○則趁隙逃逸，嗣為警循線查獲；又丙○○於同年九月三日下午五時許，在臺北市○○區○○路一九
    ○號臺灣士林地方法院檢察署第六偵查庭應訊畢，因不滿甲○○（原名李文弘，於同年七月十四日改名）指證其上開竊
    盜犯行，竟萌生恐嚇之犯意，於甲○○步出偵查庭時跟隨在
    後，在偵查庭外走廊，以加害身體之事對甲○○恫嚇稱：「
    你講話給我小心一點，以後你就會知道」等語，使甲○○心
    生畏懼，致生危害於安全。
二、案經蘇文福訴由臺北縣政府警察局汐止分局報請及甲○○訴
    由臺灣士林地方法院檢察署檢察官偵查起訴。
    理  由
壹、證據能力方面：
    證人鄭進池、吳宏文、甲○○於偵查中之證述，雖屬被告以
    外之人於審判外之陳述，然本院審酌渠等於偵查中之證詞業
    經具結，有證人結文附卷可稽（見偵查卷第八十八頁至第九
    十頁），當事人於審判程序對於上開證人於審判外之陳述並
    未爭執，顯已放棄詰問權之行使，復無顯不可信之情況，依
    刑事訴訟法第一百五十九條之一第二項之規定，得為證據；
    又告訴人蘇文福即瓏山林長堤第三期工地主任所書立之贓物
    認領保管單，雖屬被告以外之人於審判外之書面陳述，然當
    事人於審判程序對於上開證據方法之證據能力並未爭執，本
    院審酌該書面陳述於作成時之情況，並無違法不當或證明力
    明顯過低之瑕疵，復無顯不可信之情況，依同法第一百五十
    九條之五之規定，亦得為證據；至其餘資以認定本案犯罪事
    實之非供述證據（詳後述），亦查無違反法定程序取得之情
    形，依同法第一百五十八條之四反面規定，洵具證據能力，
    合先敘明。
貳、實體方面：
一、訊據被告乙○○、丙○○對於上開加重竊盜犯行供認不諱；
    又被告丙○○固坦認曾於前揭時地與告訴人甲○○短暫交談
    ，惟矢口否認有何恐嚇危害安全犯行，辯稱：伊當時並無對
    甲○○稱：「你講話給我小心一點，以後你就會知道」等語
    ，僅係要甲○○想清楚再講，並無恐嚇之犯意及行為云云。
    經查：
  (一)加重竊盜部分：
    上揭犯罪事實，業據被告乙○○、丙○○坦承不諱（見本院
    卷第九十五頁），核與證人鄭進池、吳宏文即瓏山林長堤第
    三期工地警衛及證人甲○○即瓏山林長堤第三期工地工程師
    於偵查中證述失竊之情節相符（見偵查卷第八十三頁至第八
    十六頁），並有贓物認領保管單、現場採證照片附卷足憑（
    見偵查卷第二十四頁、第三十八頁至第四十四頁），復有油
    壓剪一支及尼龍布袋一只扣案可資佐證，足認被告乙○○、
    丙○○任意性自白與事實相符，應堪採信。
  (二)恐嚇危害安全部分：
    被告丙○○雖以前揭情詞置辯，惟前開犯罪事實，業據證人
    即告訴人甲○○指證歷歷在卷（見偵查卷第九十四頁、本院
    卷第八十六頁至第八十九頁），且甲○○聽聞該言詞後，對
    於其身體之安全確實心生恐懼而深感不安，並立即向臺灣士
    林地方法院檢察署法警報告，隨即於同日下午五時十六分許
    ，再進入第六偵查庭製作筆錄，此據證人甲○○於本院審理
    時結證明確在卷（見本院卷第八十六頁），並有檢察官訊問
    筆錄在卷可考（見偵查卷第九十四頁），況證人甲○○與被
    告丙○○素不相識，又無怨隙，若非確有其事，衡情亦無自
    陷偽證重罪，設詞攀誣之必要，足見被告丙○○確為上開恐
    嚇之言語，並使甲○○因而心生畏懼無訛。是被告丙○○所
    辯，無非卸責之詞，委不足採。
  (三)綜上所述，本案事證明確，被告乙○○加重竊盜犯行、被告
    丙○○加重竊盜及恐嚇危害安全犯行，均堪認定，應依法論
    科。
二、按刑法第三百二十一條第一項第三款攜帶兇器竊盜罪，係以
    行為人攜帶兇器竊盜為其加重條件，此所謂兇器，其種類並
    無限制，凡客觀上足對人之生命、身體、安全構成威脅，具
    有危險性之兇器均屬之，且祇須行竊時攜帶此種具有危險性
    之兇器為已足，並不以攜帶之初有行兇之意圖為必要（最高
    法院七十九年臺上字第五二五三號判例參照）。查油壓剪屬
    金屬製品，質硬而型尖，屬客觀上足對人之生命、身體、安
    全構成威脅之器械，顯為具有危險性之兇器。次按刑法第三
    百二十一條第一項第四款所謂結夥三人以上之犯罪，雖以在
    場共同實施或在場參與分擔實施犯罪之人為限，不包括共謀
    共同正犯在內（最高法院七十六年臺上字第七二一○號判例
    參照），然被告乙○○、丙○○與共同被告陳金申就本案竊
    盜犯行，均係以自己共同竊盜之意思，並由共同被告陳金申
    在近距離接應及把風，依大法官會議第一○九號解釋，俱為
    共同正犯；又刑法上所謂共同正犯，係指就構成犯罪事實一
    部，已參與實施者，即屬之，且共同正犯應就全部犯罪結果
    共負責任（最高法院二十九年上字第二四二六號、四十九年
    臺上字第七七號判例參照），結夥三人以上之竊盜罪，因有
    共同犯意之聯絡，各結夥人應就全部犯罪之結果負其責任（
    最高法院七十年度臺上字第五二三四號判決參照）。核被告
    乙○○、丙○○所為，均係犯刑法第三百二十一條第三款、
    第四款結夥三人以上攜帶兇器竊盜罪；另核被告丙○○出言
    恫嚇甲○○所為，係犯刑法第三百零五條恐嚇危害安全罪。
    被告乙○○、丙○○與共同被告陳金申就本案加重竊盜犯行
    ，具有犯意聯絡及行為分擔，為共同正犯。被告丙○○所犯
    前開二罪，犯意各別，行為互殊，應予分論併罰。爰審酌被
    告乙○○、丙○○正值青年，不思以正途營生，竟冀望不勞
    而獲行竊他人財物，所為損害被害人，且危害社會治安匪淺
    ，又被告丙○○因不滿甲○○指證其竊盜犯行，竟以加害身
    體之事出言加以恐嚇，對於甲○○之心理產生莫大威脅，惡
    性非輕，及渠等犯罪之目的、手段、生活狀況、智識程度、
    所竊得財物之價值、就本案犯行參與之程度、擔任之角色、
    犯罪後之態度等一切情狀，認蒞庭檢察官就加重竊盜部分具
    體求處有期徒刑八月，要與被告乙○○、丙○○之罪刑相當
    ，另就被告丙○○恐嚇危害安全部分，認蒞庭檢察官具體求
    處有期徒刑八月，略嫌過重，爰各量處如主文所示之刑，並
    就被告丙○○部分定其應執行之刑。扣案油壓剪一支及尼龍
    布袋一只，係供犯加重竊盜罪所用，且為被告丙○○所有，
    業據被告丙○○供承在卷（見本院卷第九十二頁），爰依刑
    法第三十八條第一項第二款之規定諭知沒收。
據上論斷，應依刑事訴訟法第二百八十四條之一、第二百九十九
條第一項前段，刑法第二十八條、第三百二十一條第一項第三款
、第四款、刑法第三百零五條、第五十一條第五款、第三十八條
第一項第二款，刑法施行法第一條之一第一項、第二項前段，判
決如主文。
本案經檢察官張紜瑋到庭執行職務
中    華    民    國  九十八  年   十一   月   十一   日
                          臺灣士林地方法院刑事第八庭
                              法      官  孫萍萍
以上正本證明與原本無異。
如不服本判決，應於收受送達後十日內向本院提出上訴書狀，並
應敘述具體理由；其未敘述上訴理由者，應於上訴期間屆滿後二
十日內向本院補提理由書（均須按他造當事人之人數附繕）「切
勿逕送上級法院」。
                              書  記  官  陳紀元
中    華    民    國  九十八  年   十一   月   十一   日
附錄本案論罪科刑法條全文：
刑法第三百二十一條
犯竊盜罪而有左列情形之一者，處六月以上、五年以下有期徒刑
：
一、於夜間侵入住宅或有人居住之建築物、船艦或隱匿其內而犯
    之者。
二、毀越門扇、牆垣或其他安全設備而犯之者。
三、攜帶兇器而犯之者。
四、結夥三人以上而犯之者。
五、乘火災、水災或其他災害之際而犯之者。
六、在車站或埠頭而犯之者。
前項之未遂犯罰之。
刑法第三百零五條
以加害生命、身體、自由、名譽、財產之事，恐嚇他人致生危害
於安全者，處二年以下有期徒刑、拘役或三百元以下罰金。


司法院資訊處製作；財團法人民間司法改革基金會備份。
